臺灣臺中地方法院民事判決　九十四年度勞訴字第一八號
　　原　　　告　乙○○
　　被　　　告　台中汽車客運股份有限公司
　　法定代理人　甲○○
　　訴訟代理人　吳志清　　　律師
右當事人間損害賠償事件，本院於中華民國九十四年三月七日言詞辯論終結，判決如
左：
    主    文
原告之訴及其假執行之聲請均駁回。
訴訟費用由原告負擔。
    事實及理由
壹、原告主張：原告於民國（下同）八十年七月六日受雇於被告，擔任大客車駕駛員
    ，因被告違反勞動基準法未給付原告加給及加倍之工資，原告遂起訴請求被告給
    付短給之工資，業經臺灣高等法院臺中分院九十三年度勞上易字第二九號判決被
    告應給付原告自八十七年七月份至九十二年五月份止，共四年十一個月加給及加
    倍之短給工資新臺幣（下同）九萬二千七百六十一元。至於八十二年一月份至八
    十七年六月份止，共五年六個月加給及加倍之短給工資十三萬七千三百五十元，
    則因逾越時效而遭被告拒絕給付。工資為原告家庭賴以生計之資源，自八十二年
    二月十五日發薪日起逐月短給至九十二年十月十五日發薪日止，共十年九個月，
    原告之教育程度為專科，自八十二年起須扶養原告之父母親及原告的二個兒子，
    原告的長子目前三十歲，次子目前二十八歲，原告之其他兄弟雖亦有參與扶養的
    義務，但因原告的配偶工作情況不穩定，原告並無不動產，原告配偶有不動產，
    原告配偶之不動產是出自配偶父親所贈與，原告必須給付租金予配偶，致原告之
    家庭生活費用不足所需，原告遂四處向民間地下錢莊借高利貸，遭受長久心煩折
    磨精神之損害，被告債務不履行致原告人格權受侵害，爰依民法第二百二十七條
    之一、同法第一百九十五條第一項請求賠償相當之金額，並聲明：一、被告應給
    付原告六十萬元。二、原告願供擔保請准宣告假執行。
貳、被告抗辯：
一、臺灣高等法院臺中分院九十三年度勞上易字第二九號判決雖認被告有短付工資情
    事，惟僅係關於加班費計算方式是否適法問題，被告計算方法錯誤，亦僅負補給
    短缺金額及加付遲延利息義務，並無侵害原告人格權可言。至於原告稱因被告短
    付工資致其四處借貸，精神上受有損害，然並未舉證以實其說，縱有其事，亦不
    得認與被告短付工資有何等因果關係存在。
二、依另案確定判決所載，被告五年間短付加班費金額不及七萬五千元，平均每月僅
    有一千二百餘元，而實際上已按月給付之加班金額則近四十五萬元，准此，被告
    縱因此損害原告人格權，原告請求之金額亦屬過高。況原告若於工資短付當時即
    提出異議，請求補給，則該等情形當不致發生，故原告亦有過失，從而，被告縱
    因短付工資而生有損害原告人格權問題，仍應依過失相抵法則，免除或減輕賠償
    金額。並聲明：一、原告之訴及假執行之聲請均駁回；二、如受不利之判決，請
    准供擔保，免為假執行。
參、得心證之理由：
一、按「不法侵害他人之身體、健康、名譽、自由、信用、隱私、貞操，或不法侵害
    其他人格法益而情節重大者，被害人雖非財產上之損害，亦得請求賠償相當之金
    額。其名譽被侵害者，並得請求回復名譽之適當處分。」、「債務人因債務不履
    行，致債權人之人格權受侵害者，準用第一百九十二條至第一百九十五條及第一
    百九十七條之規定，負損害賠償責任。」，民法第一百九十五條第一項、第二百
    二十七條之一定有明文。
二、本件原告主張被告債務不履行之金額，僅為二十三萬零一百一十一元，而此係被
    告未於一百二十五個月之期間按月給付原告之加班費總額，平均每個月之金額亦
    僅為一千八百四十元，以此項不履行之金額係按月給付之情形而言，並非重大之
    金錢債務。又依原告所自陳之家庭狀況，其有兄弟共同負擔扶養母親之義務，而
    原告之配偶復有受贈之不動產，並偶有工作收入，依原告所陳其長子目前三十歲
    ，次子目前二十八歲等情以觀，原告之長子、次子在多年前均已有工作能力，亦
    無使原告陷於極大財務負擔之理，衡之常情，被告即使未履行按月給付足額工資
    ，尚不致使原告陷於財務困境，被告債務不履行之結果，核未達使原告受有人格
    法益受損害而情節重大之程度，原告主遭受長久心煩折磨精神之損害，致原告人
    格權受侵害，請求原告賠償，並非可採。從而，原告本於侵權行為損害賠償請求
    權、債務不履行之損害賠償請求權，求為判決如原告訴之聲明，即無理由，應予
    駁回。原告前開請求，既無理由，其假執行之聲請已失所依據，亦應予駁回。
三、據上論結，本件原告之訴為無理由，應依民事訴訟法第七十八條，判決如主文。
中　　　華　　　民　　　國　　九十四　　年　　　三　　　月　　二十一　日
                                    臺灣臺中地方法院民事第三庭
~B法　　　官　羅永安
右正本證明與原本無異。
如不服本判決，應於送達後二十日內向本院提出上訴狀( 須附繕本 ) 。
中　　　華　　　民　　　國　　九十四　　年　　　三　　　月　　二十一　日
~B法院書記官　吳美鳳
